# 税务局要求按照开票金额确认收入，与会计确认收入差异是否确认递延所得税

提问人：wx_5c063d46cb39 时间：2023-10-31 00:00:00
陈版主您好：
请教一下：A公司为生产制造企业（准确的说是外面采购零部件等，自主设计并组装，属于定制化的产品）按照客户的要求将产成品（主要为钢铁厂轧钢生产线上的操作台、控制柜、机电一体化系列产品）。
A公司按照客户的付款要求提前开具增值税发票，税务局要求按照开具增值税发票金额确认收入，按照实际的账面存货金额结转营业成本，办理年度汇算清缴所得税（所得税为正数），但审计确认收入按照取得验收单来确认，A公司审计后应纳税所得额为负值。
对于A公司审计后应纳税所得额为负值是否确认递延所得税资产？

回答人：chenyiwei
如果按照税务机关要求的口径计算缴纳企业所得税（以开票作为收入、成本确认标准），则存货账面价值大于计税基础，应收账款账面价值小于计税基础。在毛利率为正的情况下，整体上是构成可抵扣暂时性差异，对应应确认递延所得税资产。
对于A公司审计后应纳税所得额为负值的情况，应首先确认与可抵扣亏损相关的递延所得税资产（如符合确认条件）。在与可抵扣亏损相关的递延所得税资产已足额确认的前提下，可预见未来预计获得的应纳税所得额有多余的，才可以在该部分预计多余的应纳税所得额的限度内确认与此处的收入时间差等可抵扣暂时性差异事项相关的递延所得税资产。